【裁判字號】    99,訴,2339
【裁判日期】    991011
【裁判案由】    搶奪等
【裁判全文】
臺灣臺中地方法院刑事判決              99年度訴字第2339號
公  訴  人  臺灣臺中地方法院檢察署檢察官
被      告  戊○○
            乙○○
上列被告等因搶奪等案件，經檢察官提起公訴（99年度偵字第76
06號），被告於準備程序中就被訴事實為有罪之陳述，經告以簡
式審判之旨，並聽取意見後，本院裁定進行簡式審判程序，判決
如下：
    主  文
戊○○共同犯搶奪罪，累犯，處有期徒刑玖月；又收受贓物，累
犯，有期徒刑月。應執行有期徒刑拾壹月。
乙○○共同犯搶奪罪，累犯，處有期徒刑玖月。
    事實及理由
一、犯罪事實：
(一)、戊○○前於民國94年間因施用毒品案件，經本院以94年度訴
    字第1635號分別判處有期徒刑1 年1 月及9 月確定；復因施
    用毒品及贓物案件，經本院以94年度訴字第3103號分別判處
    有期徒刑1 年2 月、10月及3 月確定，上開案件並經本院以
    96年度聲減字第1097號裁定減刑後，合併定應執行有期徒刑
    1 年9 月又15日，於96年7 月16日執行完畢；乙○○前於89
    年間因懲治盜匪條例案件，經本院以89年度訴字第2539號判
    處有期徒刑5 年2 月，復經駁回上訴確定，嗣於93年11月17
    日假釋出監，復於假釋期間因故意更犯搶奪罪，經臺灣高等
    法院臺中分院以94年度上訴字第2688號判處有期徒刑2 年確
    定，與上開撤銷假釋之殘刑接續執行，於97年10月31日縮刑
    期滿執行完畢。
(二)、詎戊○○猶不知悔改，明知姓名、年籍不詳之人交付車牌號
    碼為JDD-046 號重機車1 輛，係來路不明之贓物( 車主為巫
    正吉，由甲○○使用，係98年11月6 日21時30分許前某時，
    在臺中市○區○○街與育才街口附近騎樓失竊) ，竟仍於98
    年11月6 日21時30分許後至98年11月6 日間不詳時間，在不
    詳地點，予以收受，供己代步之用。
(三)、戊○○與乙○○復共同基於意圖為自己不法所有之犯意聯絡
    ，於98年11月6 日22時許，由戊○○駕駛上開車牌號碼為JD
    D-046 號之贓車附載乙○○，在台中市○○路附近尋找目標
    ，嗣於同日22時7 分許，行經台中市○○路附近時，發現丙○○手提皮包獨自步行，戊○○即駕車自後接近丙○○，於
    行經台中市○○路左轉互助街口( 往建成路方向) 時，趁丙○○不及抗拒之際，由坐於後座之乙○○徒手搶奪丙○○所
    有手提包1 只( 內裝有Sony Ericsson 牌手機1 支、現金新
    臺幣【下同】300 元及鑰匙1 串等) ，得手後隨即駕車逃離
    現場。嗣於98年11月7 日14時許，為警在臺中市○區○○街
    132 號2 樓之花洲大旅社205 號房內臨檢時，當場扣得戊○○持有上開搶得之Sony Ericsson 牌手機1 支( 已發還) ，
    始循線查悉上情。
(四)、案經甲○○、丙○○訴由臺中市警察局第二分局報告偵辦。
二、證據名稱：
(一)、被告於本院準備程序及審理時之自白。同案被告乙○○於警
    詢時、偵查中之供、證述及於本院準備程序及審理時之自白
    。
(二)、證人即被害人甲○○、丙○○於警詢時之證述。
(三)、通聯紀錄查詢單1 份、扣案Sony Ericsson 牌手機照片2張
    、被害人丙○○領回被搶物之贓物認領保管單1 張。
(四)、路口監視器錄影光碟1 片( 含翻拍照片6 張) 、google電子
    地圖2 紙。
(五)、台中市警察局第二分局扣押筆錄暨扣押物品目錄表2 份、搜
    索現場照片9 張、拘提現場錄影光碟1 片。
(六)、行動電話雙向通聯紀錄3 份( 門號0000000000號1 份、0000
    000000號1 份、0000000000號1 份) 。
(七)、統一易付卡行動電話門號基本資料1 紙。
(八)、車牌號碼JDD-046 重型機車之車籍查詢- 基本資料詳細畫面
    列印。
三、論罪科刑之理由：
(一)、核被告戊○○如犯罪事實欄(二)所為，係犯刑法第349 條第1
    項之收受贓物罪。
(二)、核被告戊○○、乙○○如犯罪事實欄(三)所為，係犯刑法第32
    5 條第1 項之搶奪罪。被告戊○○、乙○○就搶奪罪部分，
    有犯意聯絡及行為分擔，應依刑法第28條論以共同正犯。
(三)、又被告戊○○所犯上開各罪間，犯意各別，行為互殊，均應
    分論併罰。
(四)、被告戊○○有如犯罪事實欄(一)所述之前科，於96年7 月16日
    執行完畢；被告乙○○有如犯罪事實欄(一)所述之前科，於97
    年10月31日縮刑期滿執行完畢等情，有臺灣高等法院被告前
    案紀錄表2 份在卷可稽，渠等於受有期徒刑之執行完畢，5
    年以內再故意犯本件有期徒刑以上之罪，皆為累犯，均應依
    法加重其刑。
(五)、爰審酌被告正值青壯年不思依正途謀財，而以不正方法取得
    他人財物，騎乘機車在路上伺機尋找對象徒手搶奪他人財物
    ，對社會治安及被害人身心創傷影響甚鉅，且本件係由被告
    戊○○騎乘機車尋找目標，並由被告乙○○動手行搶，惟係
    徒手搶奪之手段，搶奪財物之價值不高，犯後尚知坦承犯行
    、態度良好等一切情狀，各量處如主文所示之刑，併就被告
    戊○○所犯上開2 罪定應執行之刑。
四、扣案之PUMA牌球鞋1 雙、藍底黃色側邊短褲1 件、T 字板手
    1 支、測速器1 個、鑰匙2 支、BENQ、ELIYA、SONY ERICSS
    ON手機3 支等物，雖係被告戊○○、乙○○所有，惟徵諸上
    開扣案物為常用穿著服飾及隨車配戴工具，非僅供犯搶奪案
    件之用，依比例原則，爰不予宣告沒收，附此敘明。
五、應適用之法條：
(一)、刑事訴訟法第273 條之1 第1 項、第299 條第1 項前段、第
    310 條之2 、第454 條第1 項。
(二)、刑法第28條、第349 條第1 項、第325 條第1 項、第47條第
    1 項。
(三)、刑法施行法第1 條之1 。
六、本案經檢察官丁○○到庭執行職務。
七、如不服本判決，應於判決送達後10日內，向本院提出上訴狀
    。
中    華    民    國    99    年    10    月    11    日
                刑事第六庭    法  官  李立傑
以上正本證明與原本無異。
如不服本判決應於判決送達後十日內向本院提出上訴狀，並應敘
述上訴理由（均須按他造當事人之數附繕本）「切勿逕送上級法
院」。
告訴人或被害人如對於本判決不服者，應具備理由請求檢察官上
訴，其上訴期間之計算係以檢察官收受判決正本之日期為準。
                              書記官  陳怡臻
中    華    民    國    99    年    10    月    11    日
附錄本案論罪科刑之法條：
一、中華民國刑法第349條（普通贓物罪）
    收受贓物者，處3 年以下有期徒刑、拘役或5 百元以下罰金
    。搬運、寄藏、故買贓物或為牙保者，處5 年以下有期徒刑
    、拘役或科或併科1 千元以下罰金。
    因贓物變得之財物，以贓物論。
二、中華民國刑法第325條（普通搶奪罪）
    意圖為自己或第三人不法之所有，而搶奪他人之動產者，處
    6 月以上5 年以下有期徒刑。
    因而致人於死者，處無期徒刑或7 年以上有期徒刑，致重傷
    者，處3 年以上10年以下有期徒刑。
    第1 項之未遂犯罰之。

司法院資訊處製作；財團法人民間司法改革基金會備份。
